

Бирюков Максим

Junior Frontend разработчик

Контакты

**** +7(910)4593010

x skysar@ya.ru

@skysar_dev

github.com/skysardev

Навыки

- HTML, CSS (SASS, БЭМ, Styled Components), адаптивная и отзывчивая вёрстка
- JavaScript (es6+), TypeScript
- React/Redux, jQuery
- NodeJS (Express/Nest),
- MongoDB, PostgreSQL
- Figma, Photoshop
- Webpack, Git, Npm, Linux

Обо мне

Занимаюсь программированием последние 2 года. Начинал с бекэнда на Python, но 1,5 года назад перешёл на фронтенд/ фуллстек на JavaScript. Сейчас активно изучаю TypeScript.

Параллельно занимаюсь созданием макетов в Figma и разработкой UX/UI.

Стараюсь постоянно развиваться, осваивать новые технологии, а также совершенствовать уже полученные знания. Изучаю в основном самостоятельно по документациям, статьям, видеогайдам.

Проекты

Scrap Notes

Код: https://github.com/skysardev/react.ts__scrap-notes

Демо: https://scrap-notes.netlify.app

Стек технологий: TypeScript, React, Redux Toolkit Query, Material UI, Express, MongoDB, JWT authentication.

Top Games Hub

Код: https://github.com/skysardev/react__top-games-hub

Демо: https://top-games-hub.netlify.app

Стек технологий: React, Redux, Styled Components, Express, Rawg.io API

Portfolio

Код: https://github.com/skysardev/gatsby__portfolio-skysar.site

Демо: https://skysar.site/ru/

Стек технологий: GatsbyJS, GraphQL, React Intl, Framer motion, Bootstrap grid

Тестовое задание YourCodeReview. Приложение поиска билетов

https://github.com/skysardev/ticket-finder-app__yourcodereview

Тестовое задание ПроНетКом. Тетрис на JavaScript

https://github.com/skysardev/js__tetris-testing

Дипломная работа Glo Academy

https://github.com/skysardev/js_Relax-Live

Опыт работы

10/2019 -08/2021

ООО "Бест-Плейс"

Должность: Видео-оператор, -монтажёр

Обязанности: Съёмка дорожного траффика и подготовка видео

для анализа нейросетью.

05/2016 -08/2019

000 "Контур-3"

Должность: Инженер-геодезист

Обязанности: Подготовка землеустрительных дел для передачи

в кадастровую палату и внесения в росреестр.

Образование

05/2021 -07/2021

Glo Academy

Курс "Продвинутый JavaScript"

09/2002 -06/2006

Политехнический колледж №31

Специальность "Эксплуатация транспортного

электрооборудования и автоматики"